【裁判字號】    91,交聲,38
【裁判日期】    920128
【裁判案由】    違反道路交通管理處罰條例聲明異議
【裁判全文】
臺灣臺東地方法院交通事件裁定                      九十一年度交聲字第三八號
    異  議  人
    即受處分人  甲○○  男  四.
    原處分機關  交通部公路總局高雄區監理所台東監理站
右列受處分人因違反道路交通管理處罰條例案件，對於交通部公路總局高雄區監理所
台東監理站九十一年七月三十一日所為之處分 (原處分案號：東監違字第裁八一－一
Ａ0000000號、八一－一Ａ0000000號及八一－一Ａ0000000號
)，聲明異議，本院裁定如左：
        主  文
異議駁回。
        理  由
一、按汽車駕駛人在道路收費停車處所停車，不依規定繳費者，處新臺幣（下同）六
    百元以上一千二百元以下罰鍰。道路交通管理處罰條例第五十六條第一項第十一
    款定有明文。
二、本件原處分機關認異議人即受處分人甲○○分別於民國九十一年五月二十三日下
    午七時四十三分許、同年月二十四日上午七時三十分許及同年六月十八日中午十
    二時許，在臺北市○○路、同市環南市場六區○○市○○路（一）等設有道路收
    費停車處所停車，為臺北市停車管理處巡場管理員掣發補繳單置於雨刷上，而受
    處分人逾期未補繳停車費，為臺北市停車管理處以受處分人有違反行為時道路交
    通管理處罰條例第五十六條第一項第十一款規定行為逕行掣單舉發，移由交通部
    公路總局高雄區監理所臺東監理站裁決，依違反道路交通管理處罰條例第五十六
    條第一項第十一款之規定，分別裁處罰鍰新台幣（下同）六百元、六百元及八百
    元等情，有逾期未繳告發聯及裁決書各三紙在卷足憑。
三、受處分人即異議人甲○○固不否認有於右揭時間，停放伊所有之車牌號碼為ＪＴ
    －七三三七號自用小客車於上開地點，然於異議狀中辯稱：並未收到夾在擋風玻
    璃上的繳費通知單，故未繳費云云。本院經查：
（一）異議人於附表所示時間、地點停放車牌號碼為ＪＴ－七三三七號之自用小客貨
      車，且並未繳納停車費用乙節，業據台北市停車管理處提出違規停車事件檢舉
      單為據，其車號、顏色與汽車廠牌與異議人之車登記資料相符，應可採信。
（二）異議人雖辯稱：伊未收到繳費通知單云云。惟與異議人於相同時段，停放於相
      同收費停車場所之其他車輛，均無因未依規定繳費而遭舉發之情事，此有臺北
      市停車管理處九十二年一月十四日，以北市停四字第○九二三○二五三一○○
      號函一紙在內足憑，亦即與異議人於相同時段，停放於相同停車場所之車輛，
      均有收受停車繳費通知單。是異議人主張伊未收受繳費通知單乙節，自應由異
      議人舉證以實其說，惟異議人經本院合法通知，並未到庭，而聲明異議狀亦僅
      記載未收到繳費通知單，並未舉出事證可供證明其所述為真實，自難僅憑其空
      言未收受繳費通知單，即認原處分有何違誤之處。
（三）再者，參酌異議人自九十年十一月一日起至同年十二月二十五日止，上開自用
      小客貨車停放於道路收費停車處所，因未依規定繳費，而遭臺北市停車管理處
      逕行舉發，並經交通部公路總局臺東監理站於九十一年四月九日、十日處分者
      總計有十三件（處分案號為：東監違字第裁８１─１Ａ0000000、８１
      ─１Ａ0000000、８１─１Ａ0000000、８１─１Ａ00000
      00、８１─１Ａ0000000、８１─１Ａ0000000、８１─１Ａ
      0000000、８１─１Ａ0000000、８１─１Ａ0000000、
      ８１─１Ａ0000000、８１─１Ａ0000000、８１─１Ａ000
      0000、８１─１Ａ0000000號），此有臺北市停車管理處九十一年
      十二月三日，北市停四字第○九一三七○一一五○○號函在卷足憑。異議人對
      上開處分，均以上開自用小客貨車雨刷損壞，致未收受停車繳費單為由，向本
      院聲明異議，經本院於九十一年五月八日，以九十年度交聲字第八號裁定撤銷
      原處分在案，有上開裁定一紙在卷足憑。嗣異議人又於同年六月十八日向臺北
      市停車管理處表示，原稱遺失之繳費通知單已尋獲，惟因逾期致無法於期限內
      繳納停車費用等情，有臺北市停車管理處九十一年六月二十一日，以北市停四
      字第○九一三三五六二二○○號函在卷足憑，此與異議人對上開處分向本院聲
      明異議之事由，顯有不同，概究為未收受繳費通知單亦或收受繳費通知單應不
      慎遺失，二者情節顯有不同，是異議人前開聲明異議，實有可議之處。
（四）縱不論異議人先前未依規定繳納停車費用之事由究竟為何，於經前開經驗後，
      異議人就車輛停放於道路收費停車處所，應繳納費用一節應知之甚詳，且異議
      人停放車輛於收費停車處所後，於欲離去之際，當特別留意究有無收受繳費通
      知單。另本件與異議人於相同時段，停放車輛於相同場所之其他車輛，均有收
      受繳費通知單，已如前述，異議人當可查覺，是如異議人所述未收受繳費通知
      單，衡諸常情，理應詢問停車場之管理人員是否有開立繳費通知單，異議人竟
      捨此不為，逕自離去，要與常情有違。
（五）綜上所述，原處分機關據以援引上開規定裁處罰鍰，並無不當。本件異議為無
      理由，應予駁回。
據上論斷，應依道路交通案件處理辦法第十九條，裁定如主文。
中     華     民     國      九十二     年      一     月     二十八    日
                              臺灣臺東地方法院交通法庭
                                      法  官  柯姿佐
右正本證明與原本無異。
如不服本裁定，應於裁定送達後五日內向本院提出抗告狀。（須附繕本）
「切勿逕送上級法院」
                                      書記官  蘇美琴
中     華     民     國      九十二     年      一     月     二十九    日


司法院資訊處製作；財團法人民間司法改革基金會備份。
